最　高　行　政　法　院　裁　定
                                     100年度裁字第1331號
聲  請  人　沈澤洋
訴訟代理人　卓隆燁
上列聲請人因與相對人財政部臺灣省南區國稅局間綜合所得稅事
件，對於中華民國99年12月2日本院99年度裁字第3023號裁定，
聲請再審，本院裁定如下：
　　主  文
再審之聲請駁回。
再審訴訟費用由聲請人負擔。
　　理  由
一、按裁定已經確定，而有行政訴訟法第273條之情形者，始得
    對之聲請再審，同法第283條定有明文。又行政訴訟法第273
    條第1項第1款所謂適用法規顯有錯誤者，係指原裁判所適用
    之法規與該案應適用之法規相違背或與解釋、判例有所牴觸
    者而言。至於法律上見解之歧異，當事人對之縱有爭執，要
    難謂為適用法規顯有錯誤，而據為再審之理由。
二、本件聲請人因95年度綜合所得稅事件，經高雄高等行政法院
    以99年度簡字第160號判決駁回後，提起上訴，復經本院99
    年度裁字第3023號裁定（下稱原確定裁定）駁回，聲請人猶
    未甘服，對原確定裁定以其有行政訴訟法第273條第1項第1
    款規定適用法規顯有錯誤之事由聲請再審，其聲請意旨略以
    ：（一）聲請人已於上訴狀，就涉及原則性法律見解之處具
    體說明，依行政訴訟法第244條之規定提起上訴，惟上訴審
    並無具體表明申請人所提主張有何不符之情況下，僅以聲請
    人所陳理由並無涉及法律見解具有原則性為由，逕予裁定駁
    回。（二）聲請人已於上訴狀詳細說明臺北市國稅局96年6
    月5日財北國稅審二字第0960201843號函釋之緣由，與財政
    部95年6月28日台財稅字第09504063430號函釋之見解相同，
    惟上訴審未依職權審酌，率以本件與聲請人援引之財政部95
    年函釋情形不相同為由，而逕行裁定駁回。（三）聲請人已
    於上訴狀理由貳之一說明，舉證責任係為相對人之責任，然
    前訴訟程序原審判決未依職權究明租賃車輛為保險業務員招
    攬業務所必須，僅以聲請人未能證明租賃車輛係為公務使用
    為由，即遽予核認租賃車輛為私人使用。（四）聲請人業於
    上訴狀理由貳之二說明，原審判決未依職權審酌臺灣臺北地
    方法院檢察署檢察官偵查事證及其不起訴處分書之認定，惟
    原確定裁定僅以不起訴處分書非為確定判決為由，而逕予裁
    定駁回，違反本院32年判字第18號判例及司法院釋字第392
    號解釋。（五）聲請人業於上訴狀理由參之二，說明原判決
    未依職權審酌財政部賦稅署96年12月18日台稅一發字第0960
    455453 0號函之適當性，惟原裁定以本件扣繳稅款係在本件
    調查基準日後始補行扣繳為由，而逕予裁定駁回。（六）聲
    請人業於上訴狀理由參之三，說明原判決未依職權審酌行政
    罰法第24條規定「一行為不二罰」原則及稅捐稽徵法第44條
    但書規定，惟原確定裁定以行為主體不同為由，而逕予裁定
    駁回，顯有行政訴訟法第273條第1項第1款「適用法規顯有
    錯誤」之再審事由等語。
三、本院查：經核本件聲請再審意旨無非重複敘述其對於前訴訟
    程序裁判不服之理由，或重申其在前訴訟程序提出而為前訴
    訟程序裁判所不採之主張，並就關於涉及法律見解具有原則
    性、課稅要件之舉証責任、本院32年判字第18號判例、財政
    部臺北市國稅局96年6月5日財北國稅審二字第0960201843號
    函釋等，提出其歧異之法律上見解，復對於原確定裁定就確
    定事實適用法律之職權行使，任意予以指摘，揆之首揭說明
    ，核與行政訴訟法第273條第1項第1款所定適用法規顯有錯
    誤之再審要件不符，自屬未具體表明合於再審事由之具體情
    事，其再審之聲請為不合法，應予駁回。至聲請人對於高雄
    高等行政法院99年度簡字第160號判決提起再審之訴部分，
    本院另為移送之裁定，附此明。
四、據上論結，本件聲請為不合法。依行政訴訟法第283條、第
    278條第1項、第104條、民事訴訟法第95條、第78條，裁定
    如主文。
中　　華　　民　　國　　100　 年　　5　　 月　　26　　日
                    最高行政法院第一庭
                        審判長法官　鍾　耀　光
                              法官　劉  介  中
                              法官　鄭　小　康
                              法官　林　樹　埔
                              法官　陳　秀　

以  上  正  本  證  明  與  原  本  無  異
中　　華　　民　　國　　100　 年　　5　　 月　　26　　日
　　　　　　　　　　　　　　　書記官　王　福　瀛